臺灣桃園地方法院民事裁定
110年度亡字第100號
聲  請  人  林秀鳳  
相  對  人
即  失蹤人  林賢二  
上列聲請人聲請宣告相對人死亡事件，本院裁定如下：
    主  文
宣告林賢二（男，民國00年00月00日生，身分證統一編號：Z000
000000號，籍設新北市○○區○○路000號8樓）於民國85年12月22日
下午12時死亡。
聲請程序費用由相對人之遺產負擔。
    理      由
一、按失蹤人失蹤滿7年後，法院得因利害關係人或檢察官之聲
    請，為死亡之宣告；失蹤人為80歲以上者，得於失蹤滿3年
    後，為死亡之宣告；宣告死亡之裁定，利害關係人或檢察官
    得聲請之，民法第8條第1、2項，家事事件法第155條分別定
    有明文。又按宣告死亡之裁定應確定死亡之時；受死亡宣告
    者，以判決內所確定死亡之時，推定其為死亡；前項死亡之
    時，應為前條各項所定期間最後日終止之時，但有反證者，
    不在此限，家事事件法第159條第1項、民法第9條分別明文
    規定。
二、聲請意旨略以：相對人即失蹤人係民國00年00月00日生，於
    78年12月22日起行方不明而已失蹤。為此，爰依法聲請准對
    相對人為死亡宣告等語。
三、經查，聲請人主張之前揭事實，業據提出戶口名簿、戶籍謄
    本、桃園市政府警察局桃園分局中路派出所受（處）理案件
    證明單、桃園市桃園戶政事務所110年10月18日桃字戶字第1
    100012449號函等件為證。而經本院查詢相對人之勞保投保
    紀錄、全民健康保險投保及就診紀錄、前案紀錄表、在監在
    押全國紀錄表、入出境資料、財產所得、是否有領取振興三
    倍券及五倍券、是否領有社會補助、三節或重陽敬老禮金等
    節，均查無相對人現仍生存或活動之情形，有各該查詢結果
    及相關函覆在卷可考。又依卷附相對人戶籍資料顯是，相對
    人之戶籍雖於111年3月29日遷入新北市○○區○○路000號8樓，
    然經本院函詢新北○○○○○○○○得知，該等遷入乃聲請人以其名
    義所為，且該址經新北市政府警察蘆竹分局五股分駐所派員
    警察訪結果，乃聲請人所居住，相對人並未居住其內，無從
    認為相對人之活動軌跡，堪認聲請人上開主張之事實應屬無
    訛。
四、本件相對人為47年10月19日生，於78年12月22日失蹤時，為
    31歲，迄今生死不明已逾7年，且聲請人前聲請本院以110年
    度亡字第100號裁定准許對相對人為公示催告，並於111年3
    月5日將本院公示催告裁定刊登新聞紙乙節，有該裁定及聲
    請人提出新聞紙乙份在卷可稽，今申報期間屆滿，仍未據相
    對人陳報其生存或知其生死者陳報其所知，揆諸首揭法律規
    定，聲請人於相對人失蹤滿7年後，聲請對之為死亡宣告，
    於法洵屬有據。又相對人係於78年12月22日失蹤，計至85年
    12月22日屆滿7年，依民法第9條第2項前段規定，應推定於
    是日下午12時為其死亡之時，爰准予依法宣告。
五、依家事事件法第154條第3項，裁定如主文。
中　　華　　民　　國　　111 　年　　11　　月　　15　　日
                    家事法庭    法　官　羅詩蘋
上列正本證明與原本無異。
如對本裁定抗告須於裁定送達後10日內向本院提出抗告狀，並繳
納抗告裁判費新臺幣1,000 元。
中　　華　　民　　國　　111 　年　　11　　月　  15　　日
                                書記官　古罄瑄